

Sobre mí

Soy Egresado destacado en Análisis de Sistemas con competencia en diversos lenguajes de programación y una rápida adaptación a nuevas tecnologías. Mis ansias de aprendizaje y habilidades analíticas me brindan la confianza para enfrentar desafíos en la industria tecnológica.

Inicié mi especialización en Programación Web con Java Standard 17, lo cual me apasiona ya que me permite concentrarme en el desarrollo web actual. Me destaco por mi habilidad para trabajar en equipo y mi capacidad para comunicarme de manera efectiva.

Información de contacto



(<u>+ 54 </u>9) <u>11 2254 0454</u>



jindrg@gmail.com



Villa Urquiza, Ciudad Autonoma de Buenos Aires, Argentina.



Delmer Rodríguez

Habilidades

- JAVA C# KOTLIN
- JAVASCRIPT VUE
- NET CORE Y .NET MVC
- GITHUB GIT
- PATRONES DE DISEÑO
- MONGODB SQL SERVER
- NODE JS
- COMUNICACION EFECTIVA

Idiomas

Inglés:

Nivel Básico

Delmer Rodríguez

ANALISTA DE SISTEMAS

Experiencia laboral

TÉCNICO INFORMÁTICO

Autonomo

Enero 2011 - Al presente

- Formateo, reparación y mantenimiento de equipos informáticos.
- Instalación de Sistemas Operativos y programas.
- Tareas de bases de datos SQL.
- Búsqueda proactiva y captación de nuevos clientes. Fidelización.

VENDEDOR

Coto C.I.C.S.A

Enero 2017 - Junio 2023

- Experiencia en ventas y garantías extendidas, con atención personalizada.
- Habilidad destacada en resolver problemas y reclamos para garantizar la satisfacción del cliente.
- Conocimiento integral en gestión de productos, desde ingreso hasta salida del inventario.

ENCARGADO SALON DE VENTAS

Coto C.I.C.S.A

Mayo 2014 - Diciembre 2016

• Como líder de equipo, he dirigido operaciones logísticas y coordinado un equipo para optimizar el almacenamiento, reposición y exhibición de productos, lo que ha resultado en el incremento de ventas mediante la mejora de los procesos.

Portafolio

E-COMMERCE KILLADECO

Desarrollo un ecommerce desde cero con C#, Entity e Identity, abarcando desde la interfaz del administrador hasta la experiencia del cliente.

APLICACIÓN MÓVIL EN KOTLIN

Utilizada para visualizar y gestionar la información sobre la calidad del aire a través de un mapa interactivo.

FORO WEB SEGURO CON C#

Permite la creación de publicaciones, gestión de usuarios y roles, asegurando la seguridad de los datos.

Formación Académica

JAVA STANDARD 17 WEB PROGRAMMING

EducaciónIT

Abril 2024 - Julio 2024

ANALISTA DE SISTEMAS

Instituto de Tecnología ORT Julio 2020 - Julio 2023 **Promedio final: 8.4**

TECNICATURA, COMPUTACIÓN E INFORMÁTICA

Instituto Superior "Federico Villarreal" Marzo 2018 - Diciembre 2011 <u>Promedio final: 8.0</u>